臺灣臺北地方法院刑事判決　　　　　　　95年度訴字第1980號
公　訴　人　臺灣臺北地方法院檢察署檢察官
被　　　告　丙○○
指定辯護人　本院公設辯護人甲○○
上列被告因毒品危害防制條例案件，經檢察官提起公訴（95年度
偵字第23797號），本院判決如下：
    主    文
丙○○販賣第三級毒品未遂，處有期徒刑貳年捌月，扣案之第三
級毒品Ｋ他命（淨重為零點柒零公克）沒入銷燬之，扣案之包裝
袋壹只、行動電話壹支，均沒收。
其餘被訴部分，無罪。
    事  實
一、丙○○明知Ｋ他命為毒品危害防治條例第2條第2項第3款所
    稱之第三級毒品，依法不得販賣，竟意圖營利，基於販賣第
    三級毒品Ｋ他命之犯意，於民國95年11月1日晚間，與王國
    維以電話聯繫，約定以新台幣（以下同）1000元之價格販賣
    Ｋ他命1小包（該Ｋ他命係其原以10小包8000元（即每包800
    元）購入欲供己吸食之用），於晚間9時許，2人在臺北市中
    山區○○○路○段14巷2號樓梯間交易時，為警當場查獲而未
    遂，並在丙○○身上扣得其所有欲販賣予王國維之Ｋ他命1
    小包（淨重0.70公克），另在其住處查獲丙○○所有供施用
    之Ｋ他命8小包（共淨重5.7889公克，驗餘淨重5.6794公克
    ）、分裝毒品用吸管2支、分裝袋6只及其所有供犯罪所用之
    行動電話1支（含門號：0000000000號SIM卡1張）。
二、案經臺北市政府警察局中山分局報請臺灣臺北地方法院檢察
    署檢察官偵查起訴。
    理    由
壹、證據能力部分
一、按被告以外之人於偵查中向檢察官所為之陳述，除顯有不可
    信之情況者外，得為證據，刑事訴訟法第159條之1第2項，
    定有明文，經查，證人王國維、尤志斌於95年11月22日偵查
    中以證人身分具結向檢察官所為之證述，尚無何顯不可信之
    情況，且經本院提示上開筆錄予被告、公設辯護人及檢察官
    ，均未表示任何意見，自得採為證據。
貳、有罪部分:
一、訊據被告丙○○固坦承其於上揭時地與王國維以電話聯繫並
    於見面時，為警當場在其身上查獲其所有之第三級毒品Ｋ他
    命1小包及上開使用之行動電話，惟矢口否認有販賣第三級
    毒品Ｋ他命之犯行，辯稱: 王國維只是來找伊聊天，伊順便
    拿1包自己所有之Ｋ他命免費請王國維一同施用，因為家裡
    不能抽煙云云。惟查：
（一）被告係於95年11月1日晚間先數次與王國維聯繫後，約定
      以每小包1000元之價格，約定在上揭時地販賣第三級毒品
      Ｋ他命予王國維之事實，業據證人王國維於偵查中結證：
      95年11月1日晚間9時半為警查獲時，其係去找被告買Ｋ他
      命，一小包1000元，其係於當日晚間8時許以手機打給被
      告手機（門號：0000000000號）聯絡，說要買1小包1000
      元的Ｋ他命，約好到便利商店再打給被告，當天身上未帶
      錢，係想先欠著，但還沒告訴被告，旋即為警逮捕，其先
      前曾向被告購入Ｋ他命，通常在他家巷口。先前向被告買
      毒品而欠被告錢，被告要求其10月31日先返還3000元，但
      其尚未還款，因為二人認識很久了，所以其覺得被告會讓
      其欠款等語明確（見95偵字第23797號卷第66、67、69頁
      ），並有扣案被告所有之0000000000號行動電話（含SIM
      卡1張）在卷，並有該門號之雙向通聯紀錄在卷可參，核
      與證人即本案當場查獲員警尤志斌於偵查中結證稱：其等
　    當天晚上根據檢舉人之指述，聲請搜索票至被告住所埋伏
      ，看到證人王國維騎機車在巷口便利商店門口等，證人王
      國維打電話後，走進被告住所樓下，被告即下樓接他，俟
      兩人靠近，伊等即上前搜索，在被告身上查獲Ｋ他命，嗣
      後並至被告住處查獲Ｋ他命小8包、吸管、分裝袋、帳冊
      等語相符（見上開卷第66頁），扣案之Ｋ他命經被告於偵
      訊中坦承係與在其住處所查獲之8包Ｋ他命同於95年10月
      30 或31日向綽號「小雅」之女子以8000元購入10小包Ｋ
      他命（見上開偵查卷第51頁），上開在被告住處扣案之Ｋ
      他命8小包經送憲兵司令部刑事鑑識中心鑑驗結果，確含
      有Ｋ他命成分，有憲兵司令部刑事鑑識中心95年12月1日
      (95)安鑑字第02049號鑑定通知書1份在卷可稽。
（二）被告雖辯稱伊身上查獲之Ｋ他命係欲無償贈與證人王國維
      共同施用云云，惟此與證人王國維於上開偵訊中所結證係
      雙方約定以1000元購買等情不符，且被告於本院審理期日
      亦坦承雖與證人王國維前有嫌隙，但事後已處理而沒事，
      顯見被告與證人王國維間尚無怨隙，證人王國維應無動機
      陷害被告入罪，且第三級毒品愷他命，係依法不得販賣之
      物，一般人取得困難，即使違法交易亦需冒極大風險及支
      付昂貴的價格，又被告於偵訊中供稱於11月1日早上在住
      處陽臺曾施用Ｋ他命，於警詢時供稱吸食方式係以分裝杓
      將少許Ｋ他命滲入香煙吸食，然其為警查獲時並未攜帶香
      煙，身上亦未查獲分裝杓，亦足認被告身上查獲之Ｋ他命
      1 包非供當場吸食所用，係欲販賣予王國維之貨，故被告
      空言否認犯行，顯屬事後卸責之詞，不足採信。
（三）綜上所述，被告先以8000元購入10小包Ｋ他命之價格向綽
      號「小雅」之女子供己施用，於11月1日晚間因王國維以
      電話聯繫後，即約定以高於購入價格200元之每小包1000
      元之價格出售予王國維，於尚未交付該毒品時即為警查獲
      而未據，其所犯販賣第三級毒品之事證明確，被告犯行洵
      堪認定，應依法論科。
二、按Ｋ他命為毒品危害防制條例第2條第2項第3款所稱之第三
    級毒品，依法不得販賣及持有。又刑法上犯罪類型為「販賣
    」者之既、未遂，以買賣標的物已否交付為區分標準，如僅
    就買賣之內容意思表示一致，而尚未交付標的物時，應論以
    販賣未遂。本件被告依約定攜帶第三級毒品Ｋ他命1小包前
    往交易，已著手實施販毒之行為，惟因為警當場查獲，而未
    能完成交易，其販賣第三級毒品之行為自屬未遂。核被告所
    為，係違反毒品危害防制條例第4條第6項、第3項之販賣第
    三級毒品未遂罪。公訴人認被告係犯販賣第三級毒品既遂罪
    ，容有未洽，而既遂、未遂乃同一起訴之基礎事實關係，依
    司法院（76）廳刑一字第1983號函解釋，無庸變更起訴法條
    ，附此敘明。被告已著手於犯罪行為之實行而不遂，為未遂
    犯，應依刑法第25條第2項之規定，依法減輕其刑。爰審酌
    被告明知毒品對社會秩序、國人身心健康影響甚鉅，竟為圖
    一己利得而著手販賣第三級毒品Ｋ他命予他人施用，危害社
    會治安及國民健康甚深，且犯後否認犯行，文詞掩飾，未見
    悔意，惟念其販毒數量不多，僅淨重0.70公克，幸尚未流通
    市面之際即經警查獲，未造成實際危害，及其犯罪之動機、
    目的、手段、販賣毒品之次數等一切情狀，量處如主文所示
    之刑。又在被告身上所扣得之第三級毒品Ｋ他命（不含空包
    裝袋，淨重為0.70公克），係屬第三級毒品，應依毒品危害
    防制條例第18條第1項後段之規定，予以沒入銷燬之。扣案
    之上開Ｋ他命之包裝袋1個，有防止毒品裸露、逸出及潮濕
    之功用，並便於攜帶使用，為供被告販賣第三級毒品愷他命
    所用以包裝之用，扣案之行動電話1支，係供販賣第三級毒
    品Ｋ他命時聯絡所用之物，屬被告所有，業據被告陳明在卷
    ，均應依毒品危害防制條例第19條第1項前段之規定，併予
    宣告沒收至於扣案之SIM卡一張係被告向所屬電信公司租用
    屬電信公司所有，非被告所有，爰不另為沒收之諭知。至於
    被告住處查獲而扣案之第三級毒品Ｋ他命8小包（共淨重
    5.7889公克，驗餘淨重5.6794公克）、分裝毒品用吸管2支
    、分裝袋6只雖均為被告所有，惟係供其自行施用毒品之用
    （詳見後述），依卷內資料尚查無積極證據證明與本件被告
    販賣第三級毒品Ｋ他命之犯行有何直接關連性，應由檢察官
    另行偵查處理，爰均不另為沒入銷燬或沒收之諭知，併此敘
    明。
參、無罪部分
一、公訴意旨另以：被告基於販賣第三級毒品之犯意，自95年9
    月底、10月初起至10月底止，在臺北市中山區○○○路○段
    14 巷2號住處樓梯間或附近巷口，多次以每小包1,000元之
    價格，販賣Ｋ他命予證人王國維與「七喜」等人，因認被告
    此部分所為另涉販賣第三級毒品Ｋ他命罪嫌等語。
二、公訴人認被告涉有上開犯行無非係以證人王國維之證詞、扣
    案之Ｋ他命、吸管匙、分裝袋、憲兵司令部刑事鑑識中心95
    年12月1日 (95)安鑑字第02049號鑑定通知書1份、帳用4張
    在卷，為其論據。
三、按犯罪事實應依證據認定之，無證據不得認定犯罪事實，又
    不能證明被告犯罪者，應諭知無罪之判決，刑事訴訟法第15
    4條第2項、第301條第1項分別定有明文。次按認定不利於被
    告之事實，須依積極證據，茍積極之證據本身存有瑕疵而不
    足為不利於被告事實之認定，即應為有利於被告之認定，更
    不必有何有利之證據，至認定犯罪事實所憑之證據，雖不以
    直接證據為限，間接證據亦包括在內；然無論直接或間接證
    據，此用以證明犯罪事實之證據，猶須於通常一般人均不至
    於有所懷疑，堪予確信其已臻真實者，始得據以為有罪之認
    定，倘其證明尚未達到此一程度，而有合理性懷疑之存在，
    無從為有罪之確信時，自應為被告無罪之判決（最高法院76
    年度台上字第4986號、30年上字第816號判例意旨、82年度
    台上字第163號判決參照）。
四、訊據被告堅決否認涉有涉有上開犯行，辯稱在其住處扣得之
    Ｋ他命係其欲自行施用，並未販賣予他人，至扣案之帳冊係
    其在林森北路擺路邊攤之帳冊，其中小白是王國維，該金額
    是王國維搬家前向其借款，並非販賣Ｋ他命所用等語，經查
    ：
    （一）扣案之上開帳冊僅記載「進貨量」、「出貨量」、「
          10月份」、「欠款人」、「欠款名單」、金額及「小
          白4000」、「七喜2000」，並未表明該款之用途，是
          否為被告販賣毒品所用，尚有疑義，且起訴書所指之
          「七喜」真實姓名不詳，是否真有其人亦有疑問，且
　　　　　未具體指明被告犯罪之時間，上開證據尚難採為被告
　　　　　有販賣毒品之積極證據。
    （二）證人王國維雖於偵訊中證稱其曾於9月間向被告買過5
          、6次Ｋ他命，最後一次即為查獲當天，交易地點通
          常在被告住處巷口等語（見95年度偵字23797號卷第
          67頁），惟其於警詢中卻陳稱係自95年10月初開始向
          被告購買Ｋ他命（見前揭卷第19頁），經檢察官再次
          確認時，其復供稱是在9月或10月已經忘記了（見前
          揭第67頁），則證人就查獲當日前究係何時曾向被告
          購入Ｋ他命之證詞前後矛盾，除查獲當日得以確認外
          ，其餘部分尚難僅憑其前後矛盾之證詞遽認被告涉有
          該等犯行。
    （三）至被告住處雖扣得第三級毒品Ｋ他命8小包（共淨重
          5.7889 公克，驗餘淨重5.6794公克）、分裝毒品用
          吸管2支、分裝袋6只，扣案之顆粒經送驗確為Ｋ他命
          ，有憲兵司令部刑事鑑識中心95年12月1日 (95)安鑑
          字第02049號鑑定通知書在卷，惟被告供稱該等Ｋ他
          命係供其自行施用毒品之用，其為警查獲時採尿送驗
          結果，確呈第三級毒品Ｋ他命陽性反應，有台灣尖端
          先進生技醫藥股份有限公司濫用藥物檢驗報告在卷可
          參，則其所供上開Ｋ他命係為自行施用而購入等情，
          應可採信。此外，依卷內資料復查無其他積極證據足
　　　　　資認定被告於95年9月底至同年10月底間有販賣第三
　　  　　級毒品Ｋ他命之犯行，公訴人起訴被告於查獲前9月
          底、10月初起至10月底止販賣第三級毒品Ｋ他命之部
          分不能證明被告犯罪，依前開說明，自應為被告無罪
          之諭知。
據上論斷，應依刑事訴訟法第299條第1項前段、第301條第1項，
毒品危害防制條例第4條第6項、第3項、第18條第1項、第19條第
1項前段，刑法第11條前段、第25條第2項，判決如主文。
本案經檢察官乙○○到庭執行職務
中　　華　　民　　國　　96　　年　　1 　　月　　16　　日
              刑事第二庭審判長法  官　吳孟良
                              法  官  蘇嘉豐
                              法  官  沈君玲
以上正本證明與原本無異。
如不服本判決，應於判決送達後10日內，向本院提出上訴狀。
　　　　　　　　　　　　　　　書記官　袁以明
中　　華　　民　　國　　96　　年　　1 　　月　　16　　日
附錄本案論罪科刑法條全文
毒品危害防制條例第4條
製造、運輸、販賣第一級毒品者，處死刑或無期徒刑；處無期徒
刑者，得併科新臺幣 1 千萬元以下罰金。
製造、運輸、販賣第二級毒品者，處無期徒刑或 7 年以上有期徒
刑，得併科新臺幣 7 百萬元以下罰金。
製造、運輸、販賣第三級毒品者，處 5 年以上有期徒刑，得併科
新臺幣 5 百萬元以下罰金。
製造、運輸、販賣第四級毒品者，處 3 年以上 10 年以下有期徒
刑，得併科新臺幣 3 百萬元以下罰金。
製造、運輸、販賣專供製造或施用毒品之器具者，處 1 年以上 7
年以下有期徒刑，得併科新臺幣 1 百萬元以下罰金。
前五項之未遂犯罰之。
